【裁判字號】    98,毒抗,826
【裁判日期】    980818
【裁判案由】    聲請觀察勒戒
【裁判全文】
臺灣高等法院臺中分院刑事裁定         98年度毒抗字第826號
抗  告  人
即  被  告  甲○○
上列抗告人因違反毒品危害防制條例案件，經檢察官聲請觀察勒
戒，不服臺灣苗栗地方法院中華民國98年7月15日第一審裁定（
98年度毒聲字第122號，聲請案號：臺灣苗栗地方法院檢察署，
98年度毒觀字第103號），提起抗告，本院裁定如下：
    主  文
抗告駁回。
    理  由
一、抗告意旨略以：本件抗告人即被告甲○○（下稱抗告人）犯
    後徹底覺悟，為了家人、為了孩子、為了生活，已經完全戒
    毒，請求法官給一個改過自新的機會，抗告人可以每個星期
    到地檢署採尿液檢查、或是到大醫院檢驗開證明單到地檢署
    報到；抗告人有三個女兒暑假都在上輔導課，還有要和先生
    輪流到新竹醫院照顧癌症末期的婆婆等語。
二、按犯毒品危害防制條例第10條之罪者，檢察官應聲請法院裁
    定，令被告入勒戒處所觀察、勒戒，其期間不得逾2月；依
    前項規定為觀察、勒戒或強制戒治執行完畢釋放後，五年後
    再犯第10條之罪者，適用本條前二項之規定，分別為毒品危
    害防制條例第20條第1項、第3項所明定。
三、經查：被告基於施用第二級毒品安非他命之犯意，於民國98
    年5月30日晚間9時許，在其位於苗栗縣苗栗市○○路64號住
    所房間內，非法施用第二級毒品安非他命1次，嗣於同年6月
    3日下午4時許，警方在上揭住處執行搜索，當場查扣安非他
    命1包（毛重2.6公克）及吸食器 1組。經其同意採尿送驗後
    ，結果驗出毒品安非他命及甲基安非他命陽性反應，業經抗
    告人坦承不諱，此有苗栗縣警察局苗栗分局毒品犯罪嫌疑人
    尿液檢驗作業管制記錄、中山醫學大學附設醫院檢驗科藥物
    檢測中心出具之檢驗報告在卷可稽，並有安非他命 1包（毛
    重2.6公克）及吸食器1組扣案可佐，足認抗告人前開自白確
    與事實相符，抗告人施用第二級毒品之犯行，應堪認定。另
    抗告人前因施用毒品案件，經法院裁定送觀察勒戒後，已於
    87年11月19日因無繼續施用毒品傾向而釋放出所，且抗告人
    於前開觀察勒戒執行完畢後迄今，並無另因施用毒品案件經
    法院裁定令入勒戒、戒治處所施以觀察勒戒、強制戒治之情
    事，則抗告人自前開觀察勒戒執行完畢後，迄本案施用第二
    級毒品安非他命之期間，已逾5年，此有臺灣高等法院被告
    前案紀錄表在卷可憑。依毒品危害防制條例第20條第3項，
    自應另抗告人入勒戒處所觀察勒戒。是原審依檢察官之聲請
    裁定將抗告人送勒戒處所觀察、勒戒，核無不合。至於抗告
    人所執上述情詞，核均非免除觀察勒戒之事由，是抗告人據
    以抗告，為無理由，應予駁回。
四、據上論結，依刑事訴訟法第412條，裁定如主文。
中    華    民    國    98    年    8     月    18    日
              刑事第四庭  審判長法  官  洪  耀  宗
                                法  官  蔡 王 金 全
                                法  官  許  文  碩
以上正本證明與原本無異。
不得再抗告。
                                書記官  郭  蕙  瑜
中    華    民    國    98    年    8     月    18    日


司法院資訊處製作；財團法人民間司法改革基金會備份。
